【裁判字號】    97,易,962
【裁判日期】    970829
【裁判案由】    竊盜等
【裁判全文】
臺灣板橋地方法院刑事判決               97年度易字第962號
公  訴  人  臺灣板橋地方法院檢察署檢察官
被      告  丁○○
            甲○○
上列被告因竊盜等案件，經檢察官提起公訴（97年度偵字第4399
號），本院判決如下：
    主  文
丁○○共同攜帶兇器竊盜，累犯，處有期徒刑拾月。
甲○○共同攜帶兇器竊盜，處有期徒刑捌月。
    事  實
一、丁○○前因竊盜案件，經臺灣臺北地方法院於民國九十三年
    九月十六日以九十三年度易字第一○○○號刑事判決判處有
    期徒刑八月，於九十三年十一月二十二日撤回上訴而確定，
    嗣於九十四年十二月四日縮刑期滿執行完畢（致使本件構成
    累犯）。詎丁○○猶不知悔改，與甲○○共同基於為自己不
    法所有及毀損之犯意聯絡，於九十七年一月二十四日凌晨三
    時二十五分許，由丁○○攜帶客觀上對人生命、身體、安全
    構成威脅，具有危險性，足以作為兇器使用之一字起子、剪
    刀各一支（未據扣案），共同前往臺北縣土城市○○路一○
    八巷口，由甲○○在巷口把風，丁○○則進入巷內，持上開
    一字起子破壞乙○○所有車牌號碼DH─二三二三號自用小客
    車右後車窗玻璃後，侵入車內以上開一字起子、剪刀拆卸車
    內行車電腦一部（價值約新臺幣〔下同〕三十萬元）而竊取
    之，得手後旋即逃逸，適為社區巡守隊員丙○○巡至該處觀
    得上情，立即報警到場處理，經警在上開巷口查獲甲○○，
    並依甲○○之供述，循線查獲丁○○。
二、案經乙○○訴由臺北縣政府警察局土城分局報請臺灣板橋地
    方法院檢察署檢察官偵查起訴。
    理  由
一、本件認定事實所引用之卷證資料，並無證據證明係公務員違
    背法定程序所取得，且檢察官、被告等人於本院準備程序及
    審判期日時均表示無意見而不予爭執，迄至言詞辯論終結前
    亦未再聲明異議，依刑事訴訟法第一百五十九條之五第一項
    之規定及第一百五十八條之四反面解釋，本件認定事實所引
    用之證據縱屬傳聞證據，亦均有證據能力。
二、訊據被告丁○○、甲○○固均坦承於前揭時共同前往臺北縣
    土城市○○路一○八巷口之事實，惟矢口否認有何共同毀損
    、共同攜帶兇器竊盜之犯行，被告丁○○辯稱：當天只是開
    車搭載被告甲○○至該處，不久後即離去，並未進入巷內破
    壞他人車窗及行竊云云；被告甲○○於本院審理時則辯稱：
    係搭乘丁○○的車子前往該處赴網友之約，並未幫忙把風云
    云，惟查：
（一）前揭事實業據告訴人乙○○於警詢時指訴綦詳，而被告甲○○迭於警詢、檢察官偵訊、本院羈押訊問及準備程序中
      ，一致供稱：被告丁○○要我在巷口看頭看尾把風，由丁○○持剪刀、一字起子破壞車子右後車窗玻璃進入車內行
      竊，當初就說好要用上開物品竊取小客車內的財物，並約
      定事成之後要分我三千元，後來我被警察查獲後進去巷子
      看，才知道丁○○已經跑了，我確定這件真的是丁○○偷
      的、是丁○○決定我把風的地點等語在卷，核與目擊證人
      丙○○於檢察官偵訊及本院審理時具結證述：我當時在巡
      邏，聽到附近有「碰」一聲打破玻璃的聲音，就走到土城
      市○○路一○八巷十三弄，見一名年輕人在一○八巷內將
      一小客車的引擎蓋打開，並走到一○八巷十三弄與被告甲○○交談，接著被告甲○○在一○八巷口把風，該年輕人
      又走回車旁將行車電腦拉走，我便躲在一旁牆角打電話報
      警，後來聽到引擎蓋蓋起來的聲音，不久我再探頭看，已
      經沒有人了，我就趕快跑到巷口盯著被告甲○○；二名年
      輕人在說話時，有一名面向我，所以我有看到他的臉，就
      是在庭被告甲○○；警察抓到被告甲○○時，他說動手的
      是他朋友；我記得現場車輛是後面車窗玻璃破掉等語，大
      致相符。
（二）被告甲○○於九十七年一月二十四日接受檢察官偵訊及本
      院羈押訊問時，因屬偵查中案件，訊問程序均不公開，告
      訴人並未在庭，自無由得知被告甲○○之供述內容，從而
      被告甲○○於上開訊問程序中所為陳述，自難認有何受告
      訴人影響之可能。又被告甲○○於本院羈押訊問及準備程
      序時，均一再坦認上開犯罪事實不諱，且就先前警、偵訊
      所為陳述均出於自由意思且屬實，沒有人要求其如何陳述
      、受訊問時精神狀況良好等情供明無誤。另被告甲○○於
      本院準備程序中亦供稱：後來丁○○還帶很多人來我家找
      我，威脅我扛這件案子等語在卷。此外，被告二人間並無
      仇隙，此為被告二人所不爭執，被告甲○○自無故意誣陷
      被告丁○○之必要，而綜觀被告甲○○前揭偵訊及本院羈
      押訊問、準備程序供述，均係於同案被告丁○○未在庭時
      所為，且均含有不利於己之陳述，並非僅陳述不利被告丁○○之事，顯然較少權衡利害得失或受被告丁○○干預，
      復與證人丙○○上開證言互核一致，足見被告甲○○上開
      任意性自白，應與事實相符，堪以採信，被告丁○○空言
      否認上開犯行，自屬無據。至證人即被告甲○○嗣於本院
      審理時，具結改證稱：先前因懾於車主人多勢眾，怕不承
      認，車主可能對其不利，始坦承犯罪云云，顯屬事後飾卸
      及迴護被告丁○○之詞，亦無足取。被告甲○○此部分所
      涉偽證罪嫌，應由檢察官依法偵辦，併此敘明。從而，被
      告丁○○、甲○○就上開毀損及竊盜犯行有犯意聯絡與行
      為分擔至明，被告二人前開所辯，無非推諉卸責之詞，均
      不足採信。本案事證明確，被告二人上開犯行洵堪認定，
      應予依法論科。
三、按刑法第三百二十一條第一項第三款之攜帶兇器竊盜罪，係
    以行為人攜帶兇器竊盜為其加重條件，此所謂兇器，其種類
    並無限制，凡客觀上足對人之生命、身體、安全構成威脅，
    具有危險性之兇器均屬之，且祇須行竊時攜帶此種具有危險
    性之兇器為已足，並不以攜帶之初有行兇之意圖為必要（最
    高法院七十九年度台上字第五二五三號判例可資參照）。查
    被告二人行竊時所攜帶之一字起子、剪刀等工具，均金屬製
    成、尖銳而鋒利，如持之攻擊人體，客觀上顯足以造成相當
    之傷害，堪認具危險性可作為兇器使用。又按二人以上共同
    實行犯罪之行為者，皆為正犯，共同正犯間，基於犯意之聯
    絡互相利用，縱其一部分之犯罪行為並未實行，對於他共同
    正犯所實行之犯罪，亦應共同負責。是核被告二人所為，均
    係犯刑法第三百五十四條之毀損罪及同法第三百二十一條第
    一項第三款之攜帶兇器竊盜罪。被告二人間就上開犯行，有
    犯意聯絡及行為分擔，為共同正犯。又被告二人係以破壞車
    窗玻璃之毀損行為，同時著手實施攜帶兇器竊盜之犯行，屬
    一行為觸犯上開二罪名，為想像競合犯，應依刑法第五十五
    條規定，從一重之攜帶兇器竊盜罪處斷，公訴意旨認應予分
    論併罰，容有誤會。另被告丁○○有如事實欄所載刑事科刑
    及執行紀錄，有臺灣高等法院被告前案紀錄表一份在卷可稽
    ，其於有期徒刑刑執行完畢後五年內故意再犯本案之罪，為
    累犯，應依刑法第四十七條第一項之規定加重其刑。爰審酌
    被告丁○○素行不佳，與被告甲○○不思正道取財，共同以
    攜帶兇器竊盜方式侵害他人財產法益，告訴人所受損害之價
    值、被告二人分工情形，及被告二人否認犯行，未見悔意之
    犯後態度等一切情狀，分別量處如主文所示之刑。檢察官就
    被告丁○○、甲○○分別求處有期徒刑一年、十月，本院認
    稍嫌過重，應以如主文所示之刑為適當。至被告二人實施本
    件加重竊盜犯行所用之一字起子、剪刀各一支並未扣案，又
    乏積極事實證明係被告所有且現仍存在未滅失，爰不併予宣
    告沒收，附此敘明。
據上論斷，應依刑事訴訟法第二百九十九條第一項前段，刑法第
二十八條、第三百二十一條第一項第三款、第三百五十四條、第
五十五條、第四十七條第一項、刑法施行法第一條之一，判決如
主文。
本案經檢察官謝岳龍到庭執行職務。
中    華    民    國    97    年    8     月    29    日
                刑事第十二庭    法  官  劉  安  榕
以上正本證明與原本無異
如不服本判決，應於判決送達後10日內敘明上訴理由，向本院提
出上訴狀（應附繕本），上訴於臺灣高等法院。
                                書記官  陳  盈  真
中    華    民    國    97    年    8     月    29    日
附錄本案論罪科刑法條全文：
中華民國刑法第321條
犯竊盜罪而有左列情形之一者，處六月以上、五年以下有期徒刑
：
一  於夜間侵入住宅或有人居住之建築物、船艦或隱匿其內而犯
    之者。
二  毀越門扇、牆垣或其他安全設備而犯之者。
三  攜帶兇器而犯之者。
四  結夥三人以上而犯之者。
五  乘火災、水災或其他災害之際而犯之者。
六  在車站或埠頭而犯之者。
前項之未遂犯罰之。
中華民國刑法第354條
毀棄、損壞前二條以外之他人之物或致令不堪用，足以生損害於
公眾或他人者，處2 年以下有期徒刑、拘役或5 百元以下罰金。


司法院資訊處製作；財團法人民間司法改革基金會備份。
